【裁判字號】    99,訴,1483
【裁判日期】    990810
【裁判案由】    毒品危害防制條例
【裁判全文】
臺灣板橋地方法院刑事判決              99年度訴字第1483號
公  訴  人  臺灣板橋地方法院檢察署檢察官
被      告  甲○○
上列被告因違反毒品危害防制條例案件，經檢察官提起公訴（99
年度毒偵字第1775號），本院受理後被告為有罪之陳述，經合議
庭裁定由受命法官獨任進行簡式審判程序，判決如下：
    主  文
甲○○施用第一級毒品，處有期徒刑柒月，扣案之第一級毒品海
洛因驗餘淨重零點零肆柒公克沒收銷燬，注射針筒貳支及分裝勺
貳支均沒收；又施用第二級毒品，處有期徒刑月。應執行有期
徒刑捌月，扣案之第一級毒品海洛因驗餘淨重零點零肆柒公克沒
收銷燬，注射針筒貳支及分裝勺貳支均沒收。
    事  實
一、甲○○前於民國93年間因施用毒品案件，經本院以93年度毒
    聲字第1364號裁定送觀察、勒戒後，認無繼續施用毒品之傾
    向，於93年9 月17日執行完畢釋放，經臺灣板橋地方法院檢
    察署檢察官於93年9 月20日以93年度毒偵字第3698號為不起
    訴處分確定。又於98年間因施用第一、二級毒品案件，經本
    院於98年12月31日以98年度簡字第10537 號分別判處有期徒
    刑六月、三月，應執行有期徒刑八月，於99年1 月29日確定
    （嗣於99年6 月10日入監，現尚執行中，不構成累犯）。猶
    不知悔改，復分別基於施用第一級毒品海洛因、第二級毒品
    甲基安非他命之犯意，於99年2 月9 日下午某時許，在其位
    於臺北縣淡水鎮○○街126 巷5 號17樓之3 之住處，以注射
    針筒注入體內之方式施用第一級毒品海洛因一次；復於99年
    2 月11日凌晨1 時10分許（起訴書誤載為10日晚間）為警採
    尿回溯前96小時內某時，在上址住處，另將甲基安非他命置
    入玻璃球吸食器燒烤產生煙霧吸食之方式施用第二級毒品甲
    基安非他命一次。嗣於99年2 月10日晚上10時30分許，在其
    當時位於臺北縣土城市○○路207 巷5 號3 樓之居處為警查
    獲，並扣得其所有供己施用之第一級毒品海洛因一包（驗餘
    淨重0.047 公克）、施用第一級毒品海洛因所用之注射針筒
    二支及分裝勺二支，且經警採尿驗悉。
二、案經臺北縣政府警察局中和第一分局報請臺灣板橋地方法院
    檢察署檢察官偵查起訴，經本院合議庭裁定以簡式審判程序
    審理。
    理  由
一、訊據被告甲○○於本院審理時對其於上揭時、地，分別施用
    第一級毒品海洛因、第二級毒品甲基安非他命各一次之犯行
    ，業已坦承不諱，又被告經警詢問後所採集之尿液經送檢驗
    結果，呈施用第一級毒品海洛因、第二級毒品甲基安非他命
    之陽性反應，有臺灣檢驗科技股份有限公司於99年3 月10日
    出具之濫用藥物檢驗報告一件附卷可稽。又扣案之白色粉末
    一包，經送交通部民用航空局航空醫務中心鑑驗結果，含第
    一級毒品海洛因成分，驗餘淨重0.047 公克，有該中心99年
    3 月1 日航藥鑑字第0991209 號毒品鑑定書一件附卷可參。
    此外，復有被告所有供己施用第一級毒品海洛因所用之注射
    針筒二支及分裝勺二支扣案可證。再者，被告前於93年間因
    施用毒品案件，經本院以93年度毒聲字第1364號裁定送觀察
    、勒戒後，認無繼續施用毒品之傾向，於93年9 月17 日 執
    行完畢釋放，經臺灣板橋地方法院檢察署檢察官於93年9 月
    20日以93年度毒偵字第3698號為不起訴處分確定；復於該觀
    察、勒戒執行完畢後五年內之98年4 月15日，再因施用第一
    、二級毒品案件，經本院於98年12月31日以98年度簡字第10
    537 號分別判處有期徒刑六月、三月，應執行有期徒刑八月
    ，於99年1 月29日確定，此有臺灣高等法院被告前案紀錄表
    附卷可按，從而本件雖係在觀察、勒戒執行完畢釋放後五年
    以後所為犯行，但被告已於五年內再犯施用毒品案件，且經
    裁判確定，顯見其再犯率甚高，原實施觀察、勒戒或強制戒
    治已無法收其實效，而無五年戒斷期之存在，自無再經觀察
    、勒戒及強制戒治之必要，應由檢察官逕行起訴。綜上，足
    認被告自白與事實相符，罪證明確，犯行洵堪認定。
二、查海洛因及甲基安非他命分別係毒品危害防制條例第2 條第
    2 項第1 款、第2 款所列之第一級、第二級毒品。核被告所
    為，係犯毒品危害防制條例第10條第1 項之施用第一級毒品
    罪及同條例第10條第2 項之施用第二級毒品罪。被告於施用
    毒品海洛因、甲基安非他命而持有各該毒品之低度行為，應
    分別為施用之高度行為所吸收，均不另論罪。其所犯上開施
    用第一級毒品、第二級毒品兩罪間，犯意各別，行為互殊，
    應予分論併罰。爰審酌被告年值青壯，不思尋求正當之身心
    發展，竟施用足以導致精神障礙、性格異常，甚至造成生命
    危險之毒品，戕害一己之身心健康，對社會治安可能之危害
    程度非微，惟其於犯罪後尚能坦承犯行等一切情狀，分別量
    處如主文所示之刑，並依刑法第51條第5 款規定定其應執行
    之刑，以示懲儆。
三、扣案之第一級毒品海洛因驗餘淨重0.047 公克，係查獲之毒
    品，不問屬於犯人與否，爰依毒品危害防制條例第18條第1
    項前段規定，併予宣告沒收銷燬。又扣案之注射針筒二支、
    分裝勺二支，均係被告所有且供其施用毒品海洛因所用之物
    ，業據被告於審理時供認在卷，爰依刑法第38條第1 項第2
    款規定，均併予宣告沒收。
據上論斷，應依刑事訴訟法第273 條之1 第1 項、第299 條第1
項前段，毒品危害防制條例第10條第1 項、第2 項、第18條第1
項前段，刑法第11條前段、第51條第5 款、第38條第1 項第2 款
，判決如主文。
本案經檢察官陳豐年到庭執行職務
中    華    民    國    99    年    8     月    10    日
                  刑事第十一庭    法  官  張江澤
以上正本證明與原本無異。
如不服本判決，應於判決送達後10日內敘明上訴理由，向本院提
出上訴狀 (應附繕本) ，上訴於臺灣高等法院。其未敘述上訴理
由者，應於上訴期間屆滿後20日內向本院補提理由書「切勿逕送
上級法院」。
                                  書記官  梁宜庭
中    華    民    國    99    年    8     月    16    日
附錄本案論罪科刑法條全文：
毒品危害防制條例第10條
施用第一級毒品者，處六月以上五年以下有期徒刑。
施用第二級毒品者，處三年以下有期徒刑。

司法院資訊處製作；財團法人民間司法改革基金會備份。
